# 大额存单 or 定期存款

提问人：田键泯 时间：2019-07-21 11:51:47
@chenyiwei，老师你好，按照其他帖子上您之前的表述：在新的金融工具准则下，期限在一年内的大额存单可以继续列报为银行存款（核算原则同一般定期存款）；期限在一年以上（不含一年）的大额存单可列报为 “债权投资”。但同时又解释指大额存单由银行业存款类金融机构面向非金融机构投资人发行的、以人民币计价的记账式大额存款凭证，是银行存款类金融产品，属 “” 一般性存款 “”。
问题：
那么定期存款是否也参照以上处理： 1 、一年以内以银行存款核算，按利率确认应收利息（如果持有意图不明确） 2 、持有至到期的，按摊余成本计量，计入债权投资。
请教老师，这么总结是否正确？

回答人：chenyiwei
1 、持有意图不明确的，不论是否一年内到期，均在 “银行存款” 中核算及列报，属于现金及现金等价物，但不能按定期利率确认利息收入，最多只能确认活期利息收入；
2 、有明确意图和财务能力持有至到期的，属于投资性质，根据期限是否在一年以上，分别列报为债权投资或者其他流动资产，期末可以按定期利率计提确认利息收入，但不得作为现金及现金等价物。